【裁判字號】    95,上易,1608
【裁判日期】    950929
【裁判案由】    傷害
【裁判全文】
臺灣高等法院刑事判決                95年度上易字第1608號
上  訴  人  臺灣板橋地方法院檢察署檢察官
被      告  甲○○
上列上訴人因被告傷害案件，不服臺灣板橋地方法院94年度易字
第1797號，中華民國95年5月19日第一審判決（起訴案號：臺灣
板橋地方法院檢察署94年度偵字第15698號），提起上訴，本院
判決如下：
    主  文
上訴駁回。
    理  由
一、本案經本院審理結果，認第一審判決對被告甲○○為無罪
    之諭知，核無不當，應予維持，並引用第一審判決書記載之
    證據及理由（如附件）。
二、檢察官上訴意旨以：(一)現場天色昏暗現場錄影光碟畫面有遲
    滯情形，並不足以證明被告甲○○並未毆打告訴人告訴人丁○○、乙○○之情形，應傳訊證人丁○○、乙○○、丙○○
    到庭證述當時情形。(二)告訴人丁○○受有受有頸部挫傷之傷
    害，告訴人乙○○受有受有頭皮瘀腫之傷害，分別有告訴人
    丁○○、乙○○提出之驗傷診斷證明書在卷可稽，足證被告
    甲○○確有毆打告訴人丁○○、乙○○之事實，又佐似證人
    丙○○於警詢及偵查中所述，係因被告甲○○先行出手毆打
    告訴人乙○○，始造成告訴人丁○○、乙○○圍毆被告甲○○，並相互間互毆，顯然被告甲○○確有毆打告訴人丁○○
    、乙○○云云。
三、本院經查：
  (一)按被告以外之人於審判外之言詞或書面陳述，除法律有規定
    者外，不得作為證據。又被告以外之人於審判外之陳述，經
    當事人於審判程序同意作為證據，法院審酌該言詞陳述或書
    面陳述作成時之情況，認為適當者，亦得為證據。當事人、
    代理人或辯護人於法院調查證據時，知有第159條第1項不得
    為證據之情形，而未於言詞辯論終結前聲明異議者，視為有
    前項之同意，刑事訴訟法第159條第1項及第159條之5分別定
    有明文。本件告訴人丁○○、乙○○、證人丙○○分別於警
    詢、偵查中所為之陳述，公訴人、被告甲○○在本院準及審
    理備程序中，就證據能力一節均表示無意見，且未於本案言
    語辯論終結前聲明異議，本院審酌上開等人之陳述係彼等於
    案發後就各自親身經歷之事實所為者，依渠等陳述作成時之
    情況，及告訴人丁○○、乙○○2人嗣於本院審理中到庭一
    致陳明：本件不願再追究，並拒絕作證等語（本院卷第30頁
    ）等情況，並不無適當之情形，自均得為證據。
  (二)雖告訴人丁○○受有受有頸部挫傷之傷害，告訴人乙○○受
    有受有頭皮瘀腫之傷害，固分別有告訴人丁○○、乙○○提
    出之驗傷診斷證明書在卷可稽，然告訴人丁○○、乙○○於
    原審中均陳稱：不知伊等身上之傷勢如何來，如何受傷等語
    （原審卷第24頁），則告訴人丁○○、乙○○受之傷害是否
    確為被告甲○○毆打所造成，誠屬可疑？抑或，告訴人丁○○、乙○○圍毆被告甲○○時（告訴人丁○○、乙○○傷害
    被告甲○○部，業據原審94年度簡字第4556號各量處有期徒
    刑3月確定），自己誤傷或告訴人丁○○、乙○○相互間有
    所誤傷彼此，亦非不無可能？
  (三)被告甲○○與告訴人丁○○、乙○○三人於93年7月18日上
    午5時許，在臺北縣新莊市○○路○段290號前，係由一名不
    詳姓名年籍之成年男子先動手毆打被告甲○○，接著告訴人
    乙○○、丁○○亦先後加入共同毆打被告甲○○之情，已據
    原審於94年度簡字第4556號被告甲○○、乙○○、丁○○傷
    害案件中勘驗現場錄影光碟屬實，有勘驗筆錄附於該卷可稽
    （見原審94年度簡字第4556號卷第31頁），且該勘驗筆錄復
    經原審於95年5月1日審理時再次勘驗認無違誤，亦有原審勘
    驗筆錄附卷足參（見原審卷第22頁）；且告訴人對於該等勘
    驗結果並不爭執，亦據告訴人丁○○、乙○○分別陳述在卷
    （見原審94年度簡字第4556號卷第31頁，本件原審卷第22頁
    ），自堪信為真實。準此，告訴人丁○○、乙○○指訴受被
    告甲○○毆打成傷之情節，已與現場所側錄之現場錄影光碟
    之情形不符，告訴人丁○○、乙○○指稱遭受被告甲○○毆
    打成傷云云，應非事實。
  (四)證人丙○○於本院雖亦證稱：「我當天約甲○○要拿錢還甲○○，當時有稍微吵架，乙○○、丁○○剛好經過就過來問
    我發生何事，甲○○就先出手打乙○○，後來丁○○就跑過
    來，然後三人就互毆起來，當時並無有另一男子參與互毆」
    云云（本院卷第29頁），其於於警詢及偵查中證述：「（問
    ：於何時？何地與何人發生爭吵？詳述經過情形？）於民國
    93年7月18日5時0分，在新莊市○○路○段290號前，甲○○
    約我要拿5千元，我還他5千元時，甲○○還一直罵我，乙○○跟丁○○剛好經過看到，乙○○向前跟他問原因時，甲○○不知為何揮拳打他，丁○○立即向前勸架時，雙方拉扯甲○○不知怎麼跌倒頭部受傷」、「當時只有乙○○與甲○○
    兩人與他發生爭吵，丁○○勸架，另男子是路過勸架後就走
    了」；「當天5時許，是我約甲○○在新莊市○○路○段290
    號前，拿5千元還王某，我把錢還王某後，因王某還一直罵
    我，當時我男朋友丁○○及友人乙○○剛好經過，就與王某
    發生口角，之後王某先出手打林某，繼之他們三人就扭打在
    一起」、「另外有一個人，不過我不知道他是誰」等語（見
    94年他字第1407號偵查卷第7頁、第40頁），惟被告甲○○
    係先遭一名不詳姓名年籍之成年男子毆打，接著告訴人乙○○、丁○○先後加入毆打被告甲○○之情，已如前述，可見
    證人丙○○證述係被告甲○○先揮拳打告訴人乙○○，而該
    不詳姓名年籍之成年男子是路過勸架後即離開云云，均非可
    採。況告訴人丁○○有拿椅子打被告甲○○一事，業據告訴
    人丁○○於偵查中自承：「我想和解，當天是甲○○打乙○○，我才拿椅子過去打甲○○」、「有拿椅子過去，本來要
    打甲○○，但是甲○○用手按住我的脖子，所以我沒有打到
    他，但是我有還手推他，造成他受傷的部分，我坦承犯罪」
    等語明確（見94年他字第1407號偵查卷第30頁、第31頁），
    然證人丙○○卻於警詢及偵查中分別證稱：「當時沒人拿凶
    器及武器，也沒辱罵」、「（問：當天他們三人是否相互扭
    打在一起？）相互徒手扭打在一起，並沒有拿其他武器」等
    語（見94年他字第1407號偵查卷第7頁、第40頁），則證人
    丙○○證述內容與告訴人丁○○所述情節並不相符合，且足
    徵證人丙○○之證詞顯係附合告訴人丁○○、乙○○之陳述
    所為，並不足取。
四、按刑事訴訟法第161條第1項規定：檢察官就被告犯罪事實，
    應負舉證責任，並指出證明之方法。因此，檢察官對於起訴
    之犯罪事實，應負提出證據及說服之實質舉證責任。倘其所
    提出之證據，不足為被告有罪之積極證明，或其闡明之證明
    方法，無從說服法官以形成被告有罪之心證，基於無罪推定
    之原則，自應為被告無罪判決之諭知。檢察官未提出適合於
    證明犯罪事實之積極證據，並闡明其證據方法與待證事實之
    關係。本院對於卷內訴訟資料，逐一剖析，參互審酌，仍無
    從獲得被告甲○○成立傷害傷害罪嫌之確切心證，既不能證
    明被告犯罪，原審為被告甲○○無罪判決之諭知，並無不當
    ，應予維持，檢察官仍執前詞提起上訴指摘原判決不當，為
    無理由，應予駁回。
據上論結，應依刑事訴訟法第373條、第368條，判決如主文。
本案經檢察官呂文忠到庭執行職務。
中    華    民    國    95    年    9     月    29    日
                  刑事第19庭  審判長法  官  宋  祺
                                    法  官  陳憲裕
                                    法  官  蔡明宏
以上正本證明與原本無異。
不得上訴。
                                    書記官  陳建邦
中    華    民    國    95    年    9     月    29    日


司法院資訊處製作；財團法人民間司法改革基金會備份。
